【裁判字號】    92,交易,440
【裁判日期】    921016
【裁判案由】    過失傷害
【裁判全文】
臺灣臺北地方法院刑事判決                        九十二年度交易字第四四○號
    公  訴  人  臺灣臺北地方法院檢察署檢察官
    被      告  甲○○
右列被告因過失傷害案件，經檢察官提起公訴（九十二年度調偵字第三三○號），本
院判決如左：
    主  文
甲○○因過失傷害人，處拘役貳拾日，如易科罰金，以參佰元折算壹日，緩刑貳年。
    事  實
一、甲○○於民國九十一年九月二十六日下午三時許，駕駛車牌號碼ＬＩ—○三八三
    號自小客車沿台北市○○路行駛，行經台北市○○路與松高路口前，將該車違規
    停放在近路口處之殘障專用停車位內，本應注意汽車起步前應顯示方向燈，注意
    前後左右有無障礙或車輛行人，而依當時天候晴、日間有自然光線、視距良好，
    並無不能注意之情事，詎其為躲避交通警察之取締，而疏未注意前後人車之動態
    即貿然自停車處起步行駛，致該車左前輪碾過騎乘車號ＣＤＡ—七四五號機車、
    在上開路口停等紅燈之乙○○的右腳掌，使乙○○受有右足部壓傷之傷害。
二、案經乙○○訴請臺灣臺北地方法院檢察署檢察官偵查起訴。
    理  由
一、按刑法第二百八十四條第一項之過失傷害罪須告訴乃論，同法第二百八十七條前
    段定有明文。又告訴乃論之罪，其告訴應自得為告訴之人知悉犯人之時起，於六
    個月內為之，刑事訴訟法第二百三十七條第一項亦規定甚明。查告訴人乙○○係
    於九十一年十一月二十九日具狀向台灣台北地方法院檢察署合法提出告訴，有卷
    附之告訴狀足憑。另被告與告訴人業於九十二年三月十九日就本件事故所生賠償
    責任，在台北市松山區調解委員會成立調解，亦有調解書一份在卷可稽。被告與
    告訴人均一致陳稱：在成立調解當日，並未約定告訴人應在調解成立後即撤回告
    訴（本院九十二年八月十四日訊問筆錄參照），又前開調解書之調解內容除載明
    被告應賠償告訴人之數額及給付方式外，僅載有：「二、聲請人（即告訴人）同
    意就本件拋棄其餘請求權」等語，亦未表明告訴人應在調解成立後撤回傷害告訴
    之意旨，是以證人即當日之調解委員丙○○雖到庭證稱：「：：：我有向他們表
    示，調解筆錄第二條記載真意包括，本件成立調解後，被害人不可以再向被告作
    超過新台幣二十萬以外的求償，也不再追究過失傷害責任：：：」等語（本院九
    十二年八月二十八日審判筆錄參照），即難認屬實，尚無由遽認被告與告訴人於
    調解當日已對調解成立後應即撤回告訴一節達成合意。從而，本件之情形即與鄉
    鎮市調解條例第二十五條第二項「刑事事件於偵查中或第一審法院辯論終結前，
    調解成立，經法院核定，並經當事人同意撤回者，視為於調解成立時撤回告訴或
    自訴」之規定有間，本院仍應為實體審理，合先敘明。
二、訊據被告甲○○對於右揭犯罪事實均坦承不諱，核與告訴人乙○○指訴之情節相
    符。告訴人因本件事故受有如事實欄所載之傷害，亦有博仁綜合醫院出具之診斷
    證明書附卷可稽。按汽車起步前應顯示方向燈，注意前後左右有無障礙或車輛行
    人，並應讓行近中之車輛行人優先通行，道路交通安全規則第八十九條第一項第
    六款定有明文，被告為已考取駕照之駕駛人，對前揭規定誠難諉稱不知。被告自
    承事發當時天候晴，且肇事時間為日間，有自然光線，尚無不能注意之情形，詎
    被告違規將所駕駛之汽車停放於殘障停車位在先，嗣又為逃避交通警察之取締，
    疏未於起步前注意前後左右之人車動態，即貿然將該車自停車格駛出而肇事，其
    對本件事故之發生為有過失甚明，且其過失行為與告訴人因本件事故所受傷害間
    ，有相當因果關係。綜上，本件事證已臻明確，被告犯行堪以認定，應依法論科
    。
三、核被告所為，係犯刑法第二百八十四條第一項前段之過失傷害罪。爰審酌被告之
    過失情節尚非嚴重、告訴人之傷勢輕微、被告坦承犯行，且業與告訴人就賠償問
    題成立調解，自願負擔高達新台幣二十萬元之賠償責任，並依約履行，顯有悔意
    ，犯後態度甚佳等各項情狀，量處如主文所示之刑，並諭知易科罰金之折算標準
    。又被告前未曾受有期徒刑以上刑之宣告，有台灣高等法院被告全國前案紀錄表
    附卷可參，其因一時疏忽而罹刑章，且已就賠償問題與告訴人成立調解，但因賠
    償金尚未付清，故告訴人不願撤回告訴，經此教訓後，被告應已知警惕，而無再
    犯之虞，本院因認對被告所宣告之刑，以暫不執行為適當，乃併予宣告緩刑二年
    ，以啟自新。
據上論斷，依刑事訴訟法第二百九十九條第一項前段、刑法第二百八十四條第一項前
段、第四十一條第一項前段、第七十四條第一款，罰金罰鍰提高標準條例第一條前段
、第二條，判決如主文。
本案經檢察官蔡秋明到庭執行職務
中      華      民      國      九十二      年    十    月     十六     日
                                      臺灣臺北地方法院交通法庭
                                          審判長法  官  陳博文
                                                法  官  洪文慧
                                                法  官  陳婷玉
右正本證明與原本無異。
如不服本判決，應於判決送達後十日內，向本院提出上訴狀。
                                                書記官  陳弘文
中      華      民      國      九十二      年    十    月     十六     日
附錄本案所犯法條全文：
中華民國刑法第二百八十四條
 (過失傷害罪)
因過失傷害人者，處六月以下有期徒刑、拘役或五百元以下罰金，致重傷者，處一年
以下有期徒刑、拘役或五百元以下罰金。
從事業務之人，因業務上之過失傷害人者，處一年以下有期徒刑、拘役或一千元以下
罰金，致重傷者，處三年以下有期徒刑、拘役或二千元以下罰金。


司法院資訊處製作；財團法人民間司法改革基金會備份。
